# 软件退税能否预提计入营业外收入？

提问人：快乐的审计猪 时间：2017-03-23 20:42:33
软件退税能否预提计入营业外收入？

回答人：chenyiwei
条件： 1 、依据是国家（中央）层面的税收优惠政策，而不是地方财政土政策； 2 、在资产负债表日能够合理测算应享有的退税金额； 3 、确定满足退税条件，能够合理保证该金额的可收回性。